【裁判字號】    97,上易,2858
【裁判日期】    980106
【裁判案由】    竊盜
【裁判全文】
臺灣高等法院刑事判決                97年度上易字第2858號
上  訴  人
即  被  告  乙○○
                    （現另案於臺灣臺北戒治所執行中）
上列上訴人因竊盜案件，不服臺灣桃園地方法院97年度易字第85
9號，中華民國97年10月7日第一審判決（起訴案號：臺灣桃園地
方法院檢察署97年度偵字第4794號），提起上訴，本院判決如下
：
    主  文
上訴駁回。
    事  實
一、乙○○與吳錦標（業經原審判處罪刑確定）共同基於意圖為
    自己不法所有之犯意，於民國96年8月27日凌晨4時許，由吳
    錦標駕駛所有車號V6-3891 號自小客車搭載乙○○，並攜帶
    客觀上對人之身體、生命具有危險性而足供兇器使用之破壞
    剪1支，前往桃園縣龍潭鄉○○路○段56巷紅瓦厝社區外，推
    由乙○○下車把風，而由吳錦標下車持上開破壞剪截斷電纜
    線之方式著手竊取前開社區電纜線，惟吳錦標於甫動手剪斷
    ，即因電纜線斷落上開小客車之車頂時發出巨大聲響，引起
    該社區住戶甲○○注意，吳錦標發覺事跡敗露，未及檢拾搬
    動其所剪斷之電纜線，迅即返回上開小客車後駕車離去，乙
    ○○見狀亦自行徒步逃離現場，二人致未得逞。嗣經警據報
    後調閱附近監視錄影畫面而查悉吳錦標所駕駛之上開小客車
    車牌號碼，始循線查獲。
二、案經桃園縣政府警察局龍潭分局報告臺灣桃園地方法院檢察
    署檢察官偵查起訴。
    理  由
一、訊據被告乙○○固坦承於上揭時間搭乘由吳錦標駕駛之上開
    小客車至上述地點後，吳錦標下車剪斷電纜線之事實，惟矢
    口否認有與吳錦標共同攜帶兇器竊盜未遂犯行，辯稱：其於
    案發當時已酒醉，不知吳錦標為何駕車至上開案發地點，亦
    不知吳錦標為何下車，係電纜線掉落其所乘坐之上開小客車
    車頂，發生巨大聲響，其被驚醒後方匆忙下車，其未於吳錦
    標行竊時，負責把風云云。經查：
  (一)證人即共犯吳錦標於原審結證：案發當時其係與被告一起開
    車原欲去龍潭找友人，行經上述地點時，始臨時起意，二人
    共同決定行竊電纜線，其持破壞剪下車剪取，被告原本在車
    上把風，後來因為怕被人發覺，被告也下車、走下山去把風
    ，之後因其剪斷之電纜線掉落於上開小客車車頂上，發出很
    大的聲響，而為人發現等語（原審97年度易字第859號卷第
    18、19頁），證人甲○○於本院亦結證稱：伊當天早上4 點
    多出門，發現電纜線掉落下來，就看到一輛車子從巷子開出
    來，當時開車的司機就是伊事後在警局所指認之吳錦標，且
    伊事後去調閱現場監視器畫面，確實看見一位男子在剪電纜
    線等語，參以吳錦標於原審結證時，就其本身所涉罪刑部分
    已然判決確定，尚無另攀誣被告以求取刑度減輕之動機，衡
    情應無甘冒偽證刑責構陷被告之虞，及被告既於凌晨時分為
    吳錦標搭載前往非渠等住處之陌生地點，豈容諉託不知吳錦
    標下車停留該處用意，舉止可疑顯與社會常情有異，且被告
    於警詢中仍對其與吳錦標相偕前往上址之事概予隱瞞，倘非
    脫免己罪，當無於警詢中謊稱不復記憶，迄於原審中始更易
    前詞之理等情，足認吳錦標供證其係與被告共同商議後下車
    行竊並由被告把風等節，應堪採信。
  (二)又被告於原審固供承其係由吳錦標駕駛上開小客車載至上址
    ，及吳錦標下車行竊之事實，惟以其當時已酒醉而否認有為
    吳錦標把風之情（見原審97年度易字第859號卷第23頁）。
    然被告於上開竊盜犯行為人發覺後，不僅自行徒步離開現場
    ，且於案發後未逾30分鐘內，以其所持用門號0000000000號
    行動電話於當日凌晨3 時59分許、4時21分許、4時27分許，
    迭與吳錦標所持用門號0000000000號行動電話接續通話，此
    有行動電話通聯調閱查詢紀錄在卷可憑（見偵查卷第40頁）
    ，益徵被告當時意識清醒，並無被告所述神智模糊之情。因
    此，被告前開所辯，無非事後卸責之詞，不足採信。
  (三)另甲○○雖於本院證稱：其當時只看見駕駛上開小客車之吳
    錦標一人等語，然依吳錦標於原審結證稱：其行竊地點是在
    上坡地，被告則走下山去把風，後來其剪斷之電纜線掉在車
    上，發出很大聲響時，被告就已走下山去等語（見原審97年
    度易字第859 號卷第18至19頁），是甲○○聞聲外出察看時
    ，既在吳錦標剪斷電纜線、發生聲響之後，斯時被告已走下
    山，則甲○○未見被告行蹤，洵屬事理之常，尚難以此遽認
    被告未參與本件竊盜行為。
  (四)綜上，本案事證已臻明確，被告犯行堪以認定，應予依法論
    科。
二、按刑法第三百二十一條第一項第三款所定兇器種類並無限制
    ，凡客觀上足對人之生命、身體、安全構成威脅，具有危險
    性者均屬之。查本件共犯吳錦標持以行竊之破壞剪1 支雖未
    扣案，惟持用遂得截斷電纜線，客觀上自可危害人之生命、
    身體、安全，要屬兇器無疑。又被告與吳錦標方僅截斷電纜
    線、未及搬動之際，旋為他人發覺上情而未得手，核屬未遂
    階段。核被告所為，係犯刑法第三百二十一條第二項、第一
    項第三款攜帶兇器竊盜未遂罪。被告與吳錦標彼此間，有犯
    意聯絡及行為分擔之事實，應以共同正犯論處。又本案已著
    手於共同攜帶兇器竊盜之犯行，未生取得財物之結果，為未
    遂犯，應依刑法第二十五條第二項規定，減輕其刑。原審審
    酌被告正值壯年，不思從事正當職業，竟偕同友人謀取不義
    之財，影響社會治安非輕，惟其素行不惡，此有臺灣高等法
    院被告前案紀錄表供照，且於本院審理中供承部分涉案行為
    ，略具悔意，斟以其犯罪之目的、手段、智識程度及生活狀
    況等一切情狀，適用刑法第二十八條、第三百二十一條第二
    項、第一項第三款、第二十五條、第四十一條第一項前段，
    判決有期徒刑肆月，並諭知易科罰金之折算標準，經核並無
    不合。被告徒憑前詞指摘原審判決不當，為無理由，應予駁
    回。
據上論斷，應依刑事訴訟法第三百六十八條，判決如主文。
本案經檢察官侯寬仁到庭執行職務。
中    華    民    國    98    年    1     月    6     日
                  刑事第二十一庭審判長法  官  蔡彩貞
                                      法  官  曾家貽
                                      法  官  楊力進
以上正本證明與原本無異。
不得上訴。
                                      書記官  楊麗娟
中    華    民    國    98    年    1     月    6     日


司法院資訊處製作；財團法人民間司法改革基金會備份。
